【裁判字號】    91,易,748
【裁判日期】    920307
【裁判案由】    竊盜
【裁判全文】
臺灣士林地方法院刑事判決                          九十一年度易字第七四八號
    公  訴  人  臺灣士林地方法院檢察署檢察官
    被      告  丁○
右列被告因竊盜案件，經檢察官提起公訴（九十一年度偵字第八八八０號）及臺灣新
竹地方法院檢察署檢察官移請併案審理（九十一年度偵字第六五九六號），本院判決
如左：
    主  文
丁○連續竊盜，累犯，處有期徒刑拾月。
    事  實
一、丁○曾有詐欺、侵占、公共危險、竊盜等前科，最後一次於民國九十年間，因犯
    竊盜罪，經臺灣臺北地方法院以九十年度易字第四五二號判處有期徒刑一年四月
    確定，於九十一年六月十五日縮刑期滿執行完畢（構成累犯）。其有前述犯罪科
    刑執行紀錄，猶不知悔改，竟基於意圖為自己不法之所有之概括犯意，連續：
  (一)於九十一年八月一日晚間七時三十分許，在臺北市大同區○○○路○段一一四號
    前，適見店門外吊掛衣服販售，遂徒手竊取乙○○○所有之衣服三十八件，價值
    計約新臺幣（下同）一萬多元，得手後欲離去時，旋為警在上址查獲。
  (二)於九十一年八月十三日下午三時許，在臺北市大同區○○○路○段二十二號前，
    徒手竊取戊○○所有以衣架吊掛於該處門外待售價值共計一萬四千元之衣服七件
    ，得手後正欲離去之際，即經戊○○先生報警查獲。
  (三)於九十一年八月十九日下午二時四十分許，在新竹市○○路二五０號超越服飾店
    前，徒手竊取丙○○所有吊掛於商店門外待售之衣服十件，價值共計一萬四千元
    ，得手後，隨即於同日下午二時四十五分許，為警在新竹市○○路二二三巷前查
    獲。
二、案經臺北市政府警察局大同分局報請臺灣士林地方法院檢察署檢察官偵查起訴及
    臺灣新竹地方法院檢察署檢察官移請併案審理。
    理  由
一、右揭連續行竊吊掛於商店門口衣物之事實，迭據被告丁○於偵、審中坦承不諱，
    核與被害人乙○○○、戊○○、丙○○陳述之衣物遭竊情節相符，復有被害人出
    具之贓物認領保管單三紙附卷可稽，足證被告之自白與事實相符。按搶奪罪以乘
    人不備，不及抗拒，公然掠取其財物為成立要件，與竊取者係乘人不知，以和平
    或秘密方法竊得其物之情形，迥然有別（最高法院七十五年度臺上字第六三四號
    判決參照），就事實欄一、犯罪事實(一)部分，被害人乙○○○證稱：「該歹徒趁
    我不注意之時，拿走我掛在騎樓的衣服，快步逃逸」、「我當時是在講電話，突
    然看到被告將我的衣服全部抱走，我追出來」等語在卷（參甲○九十一年度偵字
    第八一二五號卷第十頁背面、第四十七頁背面），被告亦供述：「我站外面可見
    到老板娘，老板娘面向裡面（背對我）在整理東西，當時無別的店員，我趁老板
    未注意到我時拿的」（參甲○九十一年度偵字第八一二五號卷第二十八頁背面）
    ，就事實欄一、犯罪事實(二)部分，被害人戊○○陳稱：被告係偷竊伊掛在門外欲
    售之衣服（參甲○九十一年度偵字第八八八０號卷第十八頁），就事實欄一、犯
    罪事實(三)部分，被害人丙○○指稱：「該男子原先是站在騎樓下挑衣服，我有看
    到，並未上前寒喧，我轉頭忙一下，再轉回來，他已抱一些衣服往前跑」、「他
    動手拿衣服時我並沒看到，我看到時他已拿著衣服在雙黃線」等語明確（參甲○
    九十一年度偵字第九六七三號卷第十八頁背面、第十九頁正面），綜上可知被告
    前開三次拿取衣物之行為，均係乘店主不注意或不知時，以和平手段為之，並未
    有不法腕力之掠取行為，應為竊盜而非搶奪甚明。本件事證明確，被告竊盜犯行
    洵堪認定，應依法論科。
二、核被告所為，係犯刑法第三百二十條第一項之竊盜罪。被告先後三次竊盜犯行，
    時間緊接，觸犯構成要件相同之罪名，顯係基於概括犯意反覆為之，為連續犯，
    應依刑法第五十六條之規定以一罪論，並加重其刑。本件起訴事實雖未敘及被告
    如事實欄一、犯罪事實(一)及(三)之犯行（按(一)係臺灣士林地方法院檢察署檢察官另
    案以九十一年度偵字第八一二五號向本院提起公訴，經本院復股於九十一年十二
    月二十三日，以九十一年度訴字第五八九號認被告係涉犯竊盜罪，與先繫屬之本
    案有連續犯之裁判上一罪關係而判決不受理，業經本院調卷核閱無誤，(三)係臺灣
    新竹地方法院檢察署檢察官以九十一年度偵字第六五九六號移請併案審理），然
    檢察官就犯罪事實之一部起訴者，其效力及於全部，該部分事實與公訴人起訴之
    犯罪事實既具有連續犯之裁判上一罪關係，依審判不可分之原則，此部分應為起
    訴效力所及，本院自應併予審究。查被告有事實欄所載之犯罪科刑執行紀錄，此
    有臺灣高等法院被告全國前案紀錄表、臺灣士林地方法院檢察署刑案資料查註紀
    錄表在卷可佐，其受有期徒刑之執行完畢後，五年以內再犯本件有期徒刑以上之
    罪，係屬累犯，應依刑法第四十七條之規定遞加重其刑。爰審酌被告之品行及生
    活狀況、年事已高，尋找工作不易以致犯竊盜罪之動機及目的、年輕時有多次竊
    盜前科，猶不思及時悔悟，改過遷善以求安養餘年、犯罪之手段、各次竊得財物
    之價值及犯罪後承認犯行，態度良好，表示犯罪後已於九十一年八月間結婚，生
    活安定，請求法院給予自新機會等一切情狀，量處如主文所示之刑。末按竊盜犯
    贓物犯保安處分條例第二條第四項規定，應執行之刑未達一年以上者，不適用本
    條例，本院科刑時已審酌被告右開各項情狀，認就本案犯行判處有期徒刑十月即
    屬適當而可達到懲儆目的，自不適用竊盜犯贓物犯保安處分條例相關規定，是公
    訴人請依該條例併予諭知應於刑之執行前令入勞動場所強制工作，即屬無據，附
    此敘明。
據上論斷，應依刑事訴訟法第二百九十九條第一項前段，刑法第五十六條、第三百二
十條第一項、第四十七條，罰金罰鍰提高標準條例第一條前段，判決如主文。
本案經檢察官吳怡明到庭執行職務。
中      華      民      國    九十二    年      三      月      七      日
                                    臺灣士林地方法院刑事第四庭
                                        法  官  黃  潔  茹
右正本證明與原本無異。
如不服本判決，應於判決送達後十日內，向本院提出上訴狀。
                                        書記官  柳  瑞  宗
中      華      民      國    九十二    年      三      月     十三     日
附錄本案論罪科刑法條：
刑法第三百二十條第一項：
  意圖為自己或第三人不法之所有，而竊取他人之動產者，為竊盜罪，處五年以下有
  期徒刑、拘役或五百元以下罰金。


司法院資訊處製作；財團法人民間司法改革基金會備份。
